臺灣士林地方法院刑事裁定
111年度聲字第699號
聲  請  人  臺灣士林地方檢察署檢察官
受  刑  人  高文榮







上列聲請人因受刑人數罪併罰有2裁判以上，聲請定其應執行之
刑（111年度執聲字第468號），本院裁定如下：
    主  文
高文榮所犯如附表所示之罪，應執行有期徒刑壹年陸月，如易科
罰金，以新臺幣壹仟元折算壹日。
    理  由
一、聲請意旨略以：受刑人高文榮因犯竊盜等案件，先後經判決
    確定如附表，應依刑法第53條及第51條第5款，定其應執行
    之刑，爰依刑事訴訟法第477條第1項聲請裁定等情。
二、按裁判確定前犯數罪者，併合處罰之，刑法第50條第1項前
    段定有明文。次按數罪併罰有2裁判以上宣告多數有期徒刑
    者，依刑法第53條、第51條第5款之規定，係採「限制加重
    原則」規範執行刑之法定範圍，為其定刑之外部界限。乃因
    一律將宣告刑累計執行，刑責恐將偏重而過苛，不符現代刑
    事政策及刑罰之社會功能，而有必要透過定應執行刑程序，
    授權法官對被告本身及所犯各罪為總檢視，進行充分而不過
    度之評價，以妥適調整之。又刑法第57條之規定，係針對個
    別犯罪之科刑裁量，明定刑罰原則以及尤應審酌之各款事項
    ，以為科刑輕重之標準；至數罪併罰定應執行刑之裁量標準
    ，法無明文，然其裁量仍應兼衡罪責相當及特別預防之刑罰
    目的，具體審酌整體犯罪過程之各罪關係（例如各行為彼此
    間之關聯性《數罪間時間、空間、法益之異同性》、所侵害法
    益之專屬性或同一性、數罪對法益侵害之加重效應等）及罪
    數所反應行為人人格及犯罪傾向等情狀綜合判斷，為妥適之
    裁量（最高法院104年度台抗字第718號裁定意旨參照）。再
    刑事訴訟法第370條第2項、第3項，已針對第二審上訴案件
    之定應執行之刑，明定有不利益變更禁止原則之適用；而分
    屬不同案件之數罪併罰有應更定執行刑之情形，倘數罪之刑
    ，曾經定其執行刑，再與其他裁判宣告之刑定其執行刑時，
    在法理上亦應同受此原則之拘束。亦即，另定之執行刑，其
    裁量所定之刑期，不得較重於前定之執行刑加計後裁判宣告
    之刑之總和。而法院於裁量另定應執行之刑時，祇須在不逸
    脫上開範圍內為衡酌，而無全然喪失權衡意義或其裁量行使
    顯然有違比例原則之裁量權濫用之例外情形，並不悖於定應
    執行刑之恤刑目的者，即無違裁量權之內部性界限（最高法
    院104年度台抗字第668號裁定意旨參照）。
三、經查，受刑人因違反毒品危害防制條例等案件，經附表所示
    法院先後各判處如附表所示之刑，均經分別確定在案，尚未
    執行完畢等情，此有臺灣高等法院被告前案紀錄表、附表所
    示判決在卷供參，因附表所示各罪均係於裁判確定前所犯，
    與數罪併罰之要件核屬相符，是犯罪事實最後判決之法院之
    檢察官聲請定其應執行之刑，於法要無不合。本院審酌定執
    行刑之內、外部界限，及附表編號2至4所示各罪均犯竊盜罪
    ，與附表編號1所示施用毒品罪之罪質相異，且受刑人所犯
    各次竊盜罪之犯罪時間甚近，次數非少，顯見其法治觀念淡
    薄等一切情狀，並考量本院詢問受刑人對於本件聲請之意見
    後，受刑人逾期未表示意見，此有本院詢問受刑人定應執行
    刑意見調查表、送達證書附卷可佐，依法定其應執行之刑，
    並諭知易科罰金之折算標準。
四、依刑事訴訟法第477條第1項，刑法第53條、第51條第5款、
    第41條第1項前段、第8項，裁定如主文。
中　　華　　民　　國　　111 　年　　8 　　月　　1 　　日
                  刑事第一庭法  官  邰婉玲
以上正本證明與原本無異。
如不服本裁定，應於送達後5日內，向本院提出抗告狀。
因疫情而遲誤不變期間，得向法院聲請回復原狀。
                            書記官  劉致芬
中　　華　　民　　國　　111 　年　　8 　　月　　1 　　日
【附表  受刑人高文榮定應執行刑案件一覽表】
編         號  1  2 3 罪      名  施用第二級毒品  竊盜 竊盜 宣  告  刑  有期徒刑4月，如易科罰金，以新臺幣（下同）1,000元折算1日。  有期徒刑4月，如易科罰金，以1,000元折算1日。 有期徒刑4月，共4罪，如易科罰金，均以1,000元折算1日。 犯 罪 日 期  109年9月21日  109年10月7日 ①109年10月20日 ②109年10月24日 ③109年10月30日 ④109年11月2日 偵 查 機 關 年 度 案 號  臺灣高雄地方檢察署（下稱雄檢）109年度毒偵字第2851號  臺灣臺中地方檢察署（下稱中檢）110年度偵緝字第486號 臺灣新北地方檢察署（下稱新北檢）109年度偵字第40545號（聲請書附表贅載「109年度偵字第40361、40245號」，應予刪除）  最  後事實審 法  院 臺灣高雄地方法院  臺灣臺中地方法院 臺灣新北地方法院  案  號 109年度簡字第3984號  110年度中簡字第1087號 110年度易字第89號（聲請書附表贅載「110年度訴字第215號」，應予刪除）  判  決日  期 109年12月28日  110年6月1日 110年5月31日  確  定判  決 法  院 臺灣高雄地方法院  臺灣臺中地方法院 臺灣新北地方法院  案  號 109年度簡字第3984號  110年度中簡字第1087號 110年度易字第89號（聲請書附表贅載「110年度訴字第215號」，應予刪除）  判決確定日期 110年3月3日  110年8月31日 110年10月25日 備         註  雄檢110年度執緝字第1239號  中檢110年度執緝字第1721號 新北檢111年度執緝字第297號（編號3所示各罪業經臺灣新北地方法院以110年度易字第89號判決定應執行有期徒刑8月，如易科罰金，以1,000元折算1日） 

編         號  4  （以下空白） （以下空白） 罪      名  竊盜    宣  告  刑  有期徒刑4月，如易科罰金，以1,000元折算1日。    犯 罪 日 期  109年10月17日    偵 查 機 關 年 度 案 號  臺灣士林地方檢察署（下稱士檢）110年度偵字第1081號     最  後事實審 法  院 本院     案  號 110年度簡字第216號     判  決日  期 110年12月29日     確  定判  決 法  院 本院     案  號 110年度簡字第216號     判決確定日期 111年4月5日    備         註  士檢111年度執字第1775號